臺灣桃園地方法院刑事判決
111年度交簡上字第295號
上  訴  人  臺灣桃園地方檢察署檢察官
被      告  宋旻豪


上列上訴人因被告過失傷害案件，不服本院中華民國111年5月26
日111年度壢交簡字第641號第一審刑事簡易判決（聲請簡易判決
處刑案號：111年度調偵字第402號），提起上訴，本院管轄之第
二審合議庭判決如下︰
    主  文
上訴駁回。
    事  實
一、宋旻豪於民國110年5月8日（聲請簡易判決處刑書誤為5月18
    日）晚間，駕駛車牌號碼000-0000號自用小客車沿桃園市中
    壢區龍岡路二段（聲請簡易判決處刑書誤為龍岡路三段）往
    環中東路方向直行，嗣於同日晚間6時29分許，行經龍岡路
    二段與龍陵路交岔路口，本應注意汽車行駛時，應注意車前
    狀況，並隨時採取必要之安全措施，而依當時天候晴、暮光
    、路面鋪設柏油、乾燥、無缺陷、無障礙物、視距良好等客
    觀並無不能注意之情事，竟疏未注意及此，貿然前行，適因
    前方林敬諺所騎乘之車牌號碼000-0000號大型重型機車（聲
    請簡易判決處刑書誤為普通重型機車）因有車輛迴轉而煞車
    減速，宋旻豪駕駛車輛不及剎停而自後方追撞林敬諺所騎乘
    之機車，致使林敬諺受有左膝擦傷、左右胯下挫傷之傷害。
    嗣警方獲報到場處理，宋旻豪於犯罪未發覺前，當場向警員
    坦承為肇事者，而自首接受裁判。
二、案經林敬諺訴由桃園市政府警察局中壢分局報告臺灣桃園地
    方檢察署偵查後聲請簡易判決處刑。　
　  理  由
壹、程序部分 
　　按除法律另有規定外，實施刑事訴訟程序之公務員因違背法
    定程序取得之證據，其有無證據能力之認定，應審酌人權保
    障及公共利益之均衡維護；又被告以外之人於審判外之陳述
    ，雖不符合同法第159條之1至第159條之4之規定，但經當事
    人於審判程序同意作為證據，法院審酌該言詞陳述或書面陳
    述作成時之情況，認為適當者，亦得為證據；當事人、代理
    人或辯護人於法院調查證據時，知有第159條第1項不得為證
    據之情形，而未於言詞辯論終結前聲明異議者，視為有前項
    之同意，刑事訴訟法第158條之4、第159條之5分別定有明文
    。本判決下列所引用之各項供述證據，被告宋旻豪不爭執各
    該證據之證據能力（見本院交簡上字卷第39頁），且公訴人
    、被告均未於本院言詞辯論終結前聲明異議（見本院交簡上
    字卷第54至61頁），本院審酌此等證據資料取得及製作時之
    情況，尚無違法不當及證明力明顯過低之瑕疵，以之作為證
    據應屬適當；另本判決後述所引之各項非供述證據，無證據
    證明係實施刑事訴訟程序之公務員以不法方式所取得，且亦
    無證據證明係非真實，復均與本件待證事實具有關聯性，是
    依刑事訴訟法第158條之4之反面解釋，當有證據能力；又前
    開供述與非供述證據復經本院於審理期日中合法調查，自均
    得為本案證據使用。　
貳、實體部分
一、認定犯罪事實所憑之證據與理由：
  ㈠上揭事實，迭據被告於警詢時、偵查中、本院準備程序、審
    理時均坦承不諱（見偵卷第7、8頁、第76頁、本院交簡上字
    卷第38頁、第54、60頁），核與證人即告訴人林敬諺於警詢
    時、偵查中之指訴相符（見偵卷第21、22頁、第75、76頁）
    ，亦與證人即林敬諺所搭載乘客劉進頤於警詢之證述吻合（
    見偵卷第29、30頁），並有桃園市政府警察局道路交通事故
    談話紀錄表〈宋旻豪〉〈林敬諺〉（見偵卷第9頁、第17頁）、
    被告駕籍、車籍資料（見偵卷第19頁）、天成醫療社團法人
    天晟醫院110年5月8日診字第000000000號診斷證明書（乙種
    ）（見偵卷第25頁）、證人林敬諺之駕籍、車籍資料（見偵
    卷第27頁）、道路交通事故現場圖、道路交通事故調查報告
    表㈠、㈡（見偵卷第33至37頁）、桃園市政府警察局道路交通
    事故當事人酒精測定紀錄表、當事人登記聯單（見偵卷第39
    、40頁）、桃園市政府警察局中壢分局中壢交通分隊道路交
    通事故照片黏貼紀錄表（見偵卷第49至56頁）、行車紀錄影
    像系統紀錄表（見偵卷第57、58頁）等件在卷可稽，足認被
    告上開任意性自白與事實相符，堪予採信。
　㈡按汽車行駛時，駕駛人應注意車前狀況，並隨時採取必要之
    安全措施，道路交通安全規則第94條第3項訂有明文，而被
    告於92年間即考領有汽車駕駛執照，有其駕籍資料可憑（見
    偵卷第19頁），對於上揭規定自應知之甚稔，其於駕車上路
    時，當應確實遵守前開交通規則，復依卷附道路交通事故調
    查報告表㈠（見偵卷第35頁），可知肇事現場之環境為天候
    晴、暮光、路面鋪設柏油、乾燥、無缺陷、無障礙物、視距
    良好，客觀並無不能注意之情形，詎被告竟未充分注意車前
    狀況，也未採取必要之安全措施而貿然前行，致於前方證人
    林敬諺騎乘機車煞車減速時，不慎自後方追撞林敬諺之機車
    ，使證人林敬諺因而受有左膝擦傷、左右胯下挫傷之傷害，
    足認被告駕車行為違反上揭規定，而就本案交通事故之發生
    具有過失，應負全部之肇事責任，且與證人林敬諺所受之傷
    害結果間，具有因果關係無疑。
　㈢綜上所述，本案事證明確，被告犯行堪以認定，應依法論科
    。
二、論罪科刑與駁回上訴之說明：
  ㈠核被告所為，係犯刑法第284條前段之過失傷害罪。
　㈡又被告於其過失傷害犯行尚未被有偵查犯罪職權之公務員發
    覺前，向前往現場處理車禍事故之警員坦承肇事，此有桃園
    市政府警察局中壢分局中壢交通中隊道路交通事故肇事人自
    首情形紀錄表1份在卷可考（見偵卷第43頁），應認被告合
    於自首要件，爰依刑法第62條前段之規定減輕其刑。
　㈢原審認定被告犯過失傷害罪之事證明確，依刑法第62條前段
    規定減輕被告之刑，並審酌被告肇致本案交通事故之過失情
    節程度、告訴人所受之傷勢及被告雖有意願與告訴人進行調
    解，但尚未與告訴人達成和解以賠償告訴人損失之情形，再
    參酌被告大致坦承案發經過之犯後態度、被告之智識程度、
    生活狀況等一切情狀，量處拘役30日，並諭知易科罰金之折
    算標準，經核除本判決事實欄所示顯為聲請簡易判決處刑書
    犯罪事實欄所誤繕，原審判決卻漏未更正之部分，因屬無害
    瑕疵，尚未達到應予撤銷之程度外，其餘部分原審認事用法
    均無違誤，且於量刑時，已依刑法第57條規定與科刑相關事
    項在適法範圍內加以裁量，並未逾越法定刑範圍或顯然失當
    、濫用權限之情形，自不得認其量刑有何不當，本院自應予
    維持。
　㈣檢察官循告訴人之請求，上訴意旨略以：被告過失行為致告
    訴人受有左膝擦傷、左右胯下挫傷，且案發迄今，均未與告
    訴人達成和解以彌補損害，足見被告心態消極，未能展現積
    極態度讓告訴人感受誠心悔過及道歉誠意，以求得諒解，可
    認被告犯後態度明顯不佳，且告訴人受司法訟累之苦，其身
    心所受之痛苦煎熬，不言可喻，是原審判決量刑過輕，未符
    合罪刑相當原則云云。惟按刑之量定，係屬事實審法院得依
    職權自由裁量之事項，苟其量刑已以行為人之責任為基礎，
    並斟酌刑法第57條各款所列情狀，在法定刑度內，酌量科刑
    ，無偏執一端，致明顯失出失入情形，自不得指為不當或違
    法（最高法院111年度台上字第884號判決意旨參照）。在同
    一犯罪事實與情節，如別無其他加重或減輕原因，下級審量
    定之刑，亦無過重或失輕之不當情形，則上級審對下級審法
    院之職權行使，原則上應予尊重（最高法院102年度台上字
    第2615號判決意旨參照）。是法官所為量刑，如非有上揭明
    顯違法之情事，自不得擅加指摘其違法或不當。經查，被告
    於原審所定調解程序確有到場，雖因賠償金額與告訴人之代
    理人不一致而調解未果，然參酌告訴人所受傷害僅係左膝擦
    傷、左右胯下挫傷之輕微傷勢及告訴人於偵查中表明欲向被
    告求償高達新臺幣49萬元之金額（見偵卷第76頁），則縱使
    雙方未能達成調解也不能全然歸責於被告，何況被告於警詢
    、偵訊、本院審理中之歷次司法程序皆有到庭，並均坦認犯
    過失傷害罪，從未見飾詞卸責之情，又如何率認犯後態度不
    佳，至檢察官所謂告訴人受司法訟累之苦，身心痛苦煎熬云
    云，卷內卻未見任何證據資料可佐，本院當無從採認。從而
    ，檢察官雖以前揭情詞提起上訴，然均無理由，應予駁回。
據上論斷，依刑事訴訟法第455條之1第1項、第3項、第368條，
判決如主文。　　　　
本案經檢察官張羽忻聲請以簡易判決處刑，檢察官謝咏儒到庭執
行職務。
中　　華　　民　　國　　111 　年　　11　　月　　30　　日
                  刑事第十三庭　審判長法　官　陳彥年
                                      法　官  簡方毅
                                      法　官　郭鍵融
以上正本證明與原本無異。
不得上訴。
　　　　　　　　　　　　　　　        書記官　陳瀅
中　　華　　民　　國　　111 　年　　11　　月　　30　　日